最高法院刑事判決　　　　　　　　　　　　　　　八十六年度台上字第二二四二號
　　上訴人　甲○○
右上訴人因違反懲治盜匪條例案件，不服台灣高等法院台中分院中華民國八十五年十
二月十二日第二審判決（八十五年度上訴字第一七二六號，起訴案號：台灣台中地方
法院檢察署八十五年度偵字第六四八四、八二四○號），提起上訴，本院判決如左：
    主  文
上訴駁回。
    理  由
按刑事訴訟法第三百七十七條規定，上訴於第三審法院，非以判決違背法令為理由，
不得為之。是提起第三審上訴，應以原判決違背法令為理由，係屬法定要件。如果上
訴理由狀並未依據卷內訴訟資料，具體指摘原判決不適用何種法則或如何適用不當，
或所指摘原判決違法情事，顯與法律規定得為第三審上訴理由之違法情形，不相適合
時，均應認其上訴為違背法律上之程式，予以駁回。本件原判決從一重論處上訴人甲
○○共犯懲治盜匪條例第五條第一項第一款之盜匪罪刑，已明所憑之證據及認定之
理由。上訴意旨僅以：上訴人係於被害人未指認，且警方尚不知其犯強盜案前，即向
警員葉明埜供認犯強盜罪，應有自首之適用，原判決未依自首之例減輕其刑，顯有違
背法令等語。按上訴人是否自首，乃事實認定問題。卷查上訴人於原審即主張其係於
文昌派出所警員未發覺其參與強盜前，已向警員自首等情，經原審調查結果，以被害
人吳陳素雲所證：「被搶當天有去報案，八十五年三月三十日下午四點左右有指認，
然後再回去做飯，七點多再去做筆錄」、「當天下午七點多在派出所，看到甲○○及
林賜忠，我有指認他們」、「下午七點多才去（指認）的，自七點一直等到十一點多
才製作筆錄，因很多人都在做筆錄」等語（見原審卷第八五頁背面及第八三頁），與
證人即文昌派出所主管葉明埜、警員黃泰猛、卓宏昌、黃紹輝於第一、二審中一致證
述係經被害人吳陳素雲指認後，上訴人始供認涉強盜案等情相符，因認上訴人所為自
首之辯解，不足採信；又認共同被告林賜忠所供：上訴人於被害人未至派出所前，向
葉明埜說其涉案，係迴護之詞，亦不足採，俱於理由二內詳加說明。上訴意旨對原判
決之上開論斷究竟有何違法，一概不提，徒舉與上開認定無關之被害人王進發、鄭小
芳、證人葉明埜及共同被告林賜忠於原審之供述，再為上訴人係自首之事實上爭辯，
進而指摘原判決違法，自非依據卷內資料執為指摘之合法上訴第三審理由。本件上訴
違背法律上之程式，應予駁回。
據上論結，應依刑事訴訟法第三百九十五條前段，判決如主文。
中      華      民      國    八十六    年      四      月     十八     日
                              最高法院刑事第二庭
                                  審判長法官  施  文  仁
                                        法官  陳  炳  煌
                                        法官  張  淳  淙
                                        法官  洪  文  章
                                        法官  林  錦  芳
      右正本證明與原本無異
                                              書  記  官
中      華      民      國    八十六    年      四      月    二十六    日
